臺灣士林地方法院刑事判決
                                   110年度審易字第1178號
公  訴  人  臺灣士林地方檢察署檢察官
被      告  陳蔚萱


上列被告因竊盜案件，經檢察官提起公訴（110 年度偵字第1213
6 號），本院因被告於準備程序就被訴事實為有罪之陳述，裁定
進行簡式審判程序並判決如下：
    主  文
陳蔚萱犯攜帶兇器竊盜罪，累犯，處有期徒刑肆月，如易科罰金
，以新臺幣壹仟元折算壹日。
扣案之剪刀壹支沒收。
    事實及理由
一、按簡式審判程序之證據調查，不受第159 條第1 項之限制，
    刑事訴訟法第273 條之2 定有明文，是於行簡式審判程序之
    案件，被告以外之人於審判外之陳述，除有其他不得作為證
    據之法定事由外，應認具有證據能力。本件所援引被告陳蔚
    萱以外之人於審判外之陳述，因本案採行簡式審判程序，復
    無其他不得作為證據之法定事由，依上說明，應認均有證據
    能力。
二、本件事實及證據，除均引用檢察官起訴書之記載（如附件）
    外，並補充：被告陳蔚萱於準備程序中之自白（見本院卷第
    26頁）。
三、論罪科刑：
  ㈠按刑法第321 條第1 項第3 款之攜帶兇器竊盜罪，係以行為
    人攜帶兇器竊盜為其加重條件，此所謂兇器，其種類並無限
    制，凡客觀上足對人之生命、身體、安全構成威脅，具有危
    險性之兇器均屬之，且祇須行竊時攜帶此種具有危險性之兇
    器為已足，並不以攜帶之初有行兇之意圖為必要（最高法院
    79年台上字第5253號判決參照）。本件被告陳蔚萱行竊所攜
    之剪刀（照片見偵卷第55頁），其刃部為金屬所製，前端尖
    銳，且既能剪掉包裝袋上之商品條碼，堪認質地堅硬，客觀
    上應具危險性，自足以對人之生命、身體、安全構成威脅，
    核屬兇器無訛。是核被告所為，應成立刑法第321 條第1 項
    第3 款之攜帶兇器竊盜罪。
  ㈡被告前因竊盜案件，經臺灣新北地方法院以108 年度簡字第6
    450號判處有期徒刑3 月確定，於109 年3 月30日易科罰金
    執行完畢，此有臺灣高等法院被告前案紀錄表附卷可按。其
    於有期徒刑執行完畢後，5 年以內故意再犯本件有期徒刑以
    上之罪，為累犯，參酌司法院大法官釋字第775 號解釋意旨
    ，本院認為就被告本案所犯之罪，尚無因加重最輕本刑而生
    刑罰逾其罪責之情，即應依刑法第47條第1 項之規定，加重
    其刑。
  ㈢按刑之量定，為求個案裁判之妥當性，法律固賦予法院裁量
    權，但此項裁量權之行使，除應依刑法第57條規定，審酌行
    為人及其行為等一切情狀，為整體之評價，並應顧及比例原
    則與平等原則，使罪刑均衡，輕重得宜，以契合社會之法律
    感情。又刑法第59條規定犯罪之情狀可憫恕者，得酌量減輕
    其刑，其所謂「犯罪之情狀」，與同法第57條規定科刑時應
    審酌之一切情狀，並非有截然不同之領域，於裁判上酌減其
    刑時，應就犯罪一切情狀（包括第57條所列舉之10款事項）
    ，予以全盤考量，審酌其犯罪有無可憫恕之事由（即有無特
    殊之原因與環境，在客觀上足以引起一般同情，以及宣告法
    定低度刑，是否猶嫌過重等等），以為判斷。又刑法第321
    條第1 項第1 款侵入住宅竊盜罪之法定刑為「6 月以上5 年
    以下有期徒刑，得併科新臺幣（下同）50萬元以下罰金」。
    然考量本件被告雖構成攜帶兇器竊盜，但其究係在開架式商
    店之公開場所行竊，而所攜帶之剪刀僅係一般小指甲剪，屬
    常見隨身包包會置放之美妝用具，並僅用於剪除商品標籤條
    碼，且所竊得之財物，均屬一般食品之消費物，總市價僅55
    0 元，又係基於經濟拮据之動機。綜合被告犯罪動機、情節
    及其竊得財物價值，本院認為縱量處本罪之最低度刑，顯有
    法重情輕之情事，非無情堪憫恕之處，乃依刑法第59條之規
    定，減輕其刑，並依法先加後減之。
  ㈣爰以行為人之責任為基礎，並審酌被告前有多次竊盜前科之
    素行，有臺灣高等法院被告前案紀錄表附卷可按，竟仍不思
    正當工作以獲取財物，反以竊盜手段不勞而獲，其觀念偏差
    ，有待矯治，並衡酌其蔑視他人之財產權，竊取他人之物，
    甚且攜帶足為兇器之剪刀而為之，實可非議，且考量其所攜
    帶之剪刀僅在剪除商品標籤條碼，尚未生具體危險、其犯後
    始終坦承犯行之態度、其所竊得之財物價值，以及其固未能
    與告訴人達成和解，惟所竊得之物品均由告訴人領回，此有
    贓物認領保管單（見偵卷第47頁）在卷可稽，尚無實質財損
    ，與被告自陳二專畢業之智識程度、未婚，無子女，無業，
    與父母同住之家庭經濟及生活狀況等一切情狀，量處如主文
    所示之刑，並諭知易科罰金之折算標準，資為懲儆。
四、關於沒收部分：
  ㈠本件扣案之剪刀1 支，為被告陳蔚萱所有，且係供其行竊使
    用，業據被告陳明在卷（見偵卷第23、173 頁，本院卷第30
    頁），核屬被告所有供為本案犯罪所用之物，爰依刑法第38
    條第2 項前段之規定，宣告沒收；又該剪刀既經扣案，已無
    全部或一部不能沒收或不宜執行沒收之情形，自無庸併為追
    徵價額之諭知。
  ㈡又被告竊盜所得如起訴書犯罪事實欄一所示之物品，乃其犯
    罪所得之財物，既已實際合法發還告訴人，如前所述，即應
    依刑法第38條之1 第5 項之規定，不予宣告沒收或追徵，併
    予敘明。
據上論結，應依刑事訴訟法第273 條之1 第1 項、第284 條之1
、第299 條第1 項前段、第310 條之2 、第454 條，刑法第321
條第1 項第3 款、第47條第1 項、第59條、第41條第1 項前段、
第38條第2 項前段、第38條之1 第5 項，刑法施行法第1 條之1
第1 項，判決如主文。
本案經檢察官陳銘鋒提起公訴，檢察官江玟萱到庭執行職務。
中　　華　　民　　國　 110　　年　　10　　月　　21　　日
                  刑事第九庭法  官  李冠宜
以上正本證明與原本無異。
如不服本判決應於收受送達後20日內向本院提出上訴書狀，並應
敘述具體理由。其未敘述上訴理由者，應於上訴期間屆滿後20日
內向本院補提理由書（均須按他造當事人之人數附繕本）「切勿
逕送上級法院」。
因疫情而遲誤不變期間，得向法院聲請回復原狀。
                            書記官  杜依玹
中　　華　　民　　國　　110 　年　　10　　月　　22　　日
附錄：本案論罪科刑法條全文
中華民國刑法第321條：
（加重竊盜罪）
犯前條第1 項、第2 項之罪而有下列情形之一者，處6 月以上5
年以下有期徒刑，得併科50萬元以下罰金：
一、侵入住宅或有人居住之建築物、船艦或隱匿其內而犯之。
二、毀越門窗、牆垣或其他安全設備而犯之。
三、攜帶兇器而犯之。
四、結夥三人以上而犯之。
五、乘火災、水災或其他災害之際而犯之。
六、在車站、港埠、航空站或其他供水、陸、空公眾運輸之舟、
    車、航空機內而犯之。
前項之未遂犯罰之。